臺灣高等法院民事裁定
                              109年度勞再抗字第81至90號
                                   109年度聲再字第209號
聲  請  人  姜榮昇  
上列抗告人因與相對人復興保全股份有限公司等間確認僱傭關係
存在等事件，對於如附表一、二「原確定裁定」欄所示確定裁定
，聲請再審，本院裁定如下：
    主  文
聲請駁回。
聲請訴訟費用由聲請人負擔。
    理  由
一、本件聲請再審意旨略以：伊失業8年，無固定資產，並已於
    民國109年7月14日經臺北市政府社會局核定為中低收入戶，
    依勞動事件法第14條第1項規定視為無資力支出訴訟費用，
    有應准予訴訟救助之事由，惟如附表一、二「原確定裁定」
    欄所示確定裁定未斟酌，仍適用民事訴訟法第77條之18、第
    495條之1第1項準用第444條第1項規定，命伊補繳抗告費、
    駁回伊抗告、異議，爰聲請再審等語。
二、按民事訴訟法第483條規定：「訴訟程序進行中所為之裁定
    ，除別有規定外，不得抗告」。旨在求訴訟程序安定，避免
    延滯訴訟；此項裁定牽涉其終局裁判者，依同法第438條前
    段規定，應並受上級審法院之審判，非無救濟途徑。如許對
    之聲請再審，顯與立法本旨有違；故當事人如有再審原因，
    亦僅得對該終局裁判再審，不得對於訴訟程序進行中所為之
    裁定聲請再審（最高法院91年度台抗字第34號裁定意旨參照
    ）。本件聲請人依民事訴訟法第496條第1項第1款、第13款
    規定，對於附表一「原確定裁定」欄所示確定裁定聲請再審
    （見本院卷第63至71、105至113、127至135頁)，惟各該確
    定裁定係命聲請人補正裁判費，為訴訟程序進行中所為之裁
    定，依上開說明，聲請人不得對之聲請再審，其再審聲請自
    不合法，應予駁回。
三、次按聲請再審，應依民事訴訟法第507 條準用第501條第1項
     第4 款表明再審理由，此為必須具備之程式。所謂表明再
    審理由，必須指明確定裁判有如何合於法定再審事由之具體
    情 事，始為相當，倘僅泛言有何條款之再審事由，而無具
    體情 事者，仍難謂已合法表明再審事由。如未表明再審事
    由，法 院無庸命其補正。查如附表二編號1「原確定裁定」
    欄所示⑴本院109年8月6日109 年度勞抗字第65號異議駁回確
    定裁定，係以聲請人對於109年7月21日本院109年度勞抗字
    第65號補費裁定提出異議，因該補費裁定為訴訟程序進行中
    所為之裁定，依法不得抗告，自無從提出異議等語，認聲請
    人之異議不合法，而裁定駁回其異議（見本院卷第15頁），
    於法核無違誤。聲請人固以該確定裁定有民事訴訟法第496
    條第1項第1款規定聲請再審，惟核其再審聲請狀所表明之再
    審理由，均係陳述其符合訴訟救助之要件，應予暫免徵收抗
    告費，不適用民事訴訟法第77條之18、第495條之1第1項準
    用第444條第1項等規定等語（見本院卷第5至11頁），對於
    該確定裁定究竟有如何合於民事訴訟法第496條第1項第1款
    適用法規顯有錯誤之具體情事，未予敘明，依上說明，其再
    審聲請自非合法，應予駁回。
四、至民事訴訟法第 496條第1項第1款所謂適用法規顯有錯誤，
    係指確定判決所適用之法規顯然不合於法律規定，或與司法
    院現尚有效及大法官會議之解釋顯然違反者而言，含消極之
    不適用法規，顯然影響裁判者。又抗告，徵收裁判費新臺幣
    1000元，為民事訴訟法第77條之18所明定，此為法定必備程
    式。抗告人未繳納裁判費，審判長定期間命補正後，逾期仍
    未補正者，其抗告即屬不合法，法院應以裁定駁回之，此觀
    民事訴訟法第495條之1準用第444條第1項規定即明。聲請人
    固就如附表二編號1「原確定裁定」欄所示⑵本院109年8月6
    日109年度勞抗字第65號抗告駁回確定裁定及編號2至8「原
    確定裁定」欄所示確定裁定，依民事訴訟法第496條第1項第
    1款規定聲請再審（見本院卷第17至61、73至103、115至125
    頁），惟上開確定裁定均係以聲請人提起抗告，並聲請訴訟
    救助，因訴訟救助聲請經本院裁定駁回後，聲請人未依限繳
    納抗告裁判費，認其抗告不合法，而裁定駁回其抗告等情，
    有上開確定裁定在卷可稽（見本院卷第29、41、51、61、81
    、93、103、125頁），經核並無適用法規錯誤之情事。聲請
    人恝置前述訴訟救助之聲請業經駁回之事實不論，猶執前詞
    ，主張其符合訴訟救助之要件，應予暫免徵收抗告費，不適
    用民事訴訟法第77條之18、第495條之1第1項準用第444條第
    1項規定云云，指摘上開確定裁定適用法規顯有錯誤，顯無
    理由，應予駁回。
五、綜上所述，聲請人對於如附表一、二「原確定裁定」欄所示
    確定裁定聲請再審，如附表一及附表二編號1⑴之再審不合法
    ，如附表二編號1⑵及編號2至至8之再審顯無理由，均應予駁
    回。爰裁定如文。
中　　華　　民　　國　　109 　年　　12　　月　　21　　日
                     勞動法庭
                       審判長法  官  胡宏文
                             法  官  朱慧真
                             法  官  陳筱蓉
正本係照原本作成。
如不服本裁定，應於收受送達後10日內向本院提出抗告狀，並應
繳納抗告費新臺幣１千元。
中　　華　　民　　國　　109 　年　　12　　月　　22　　日
　　　　　　   　　　　　　　書記官  陳珮茹 







附表一：
編號 聲請再審本院案號 原確定裁定 相對人 再審法律依據 1 109年度勞再抗字第85號 （本院卷第63至71頁） 本院109年10月16日 109年度勞抗字第84號 元大保全股份有限公司 民事訴訟法第496條第1項第1款 2 109年度勞再抗字第89號 （本院卷第105至113頁） 本院109年11月2日 109年度勞抗字第100號 勤讚保全股份有限公司 民事訴訟法第496條第1項第13款 3 109年度聲再字第209號 （本院卷第127至135頁） 本院109年10月14日 109年度勞聲字第211號 威儀保全股份有限公司 民事訴訟法第496條第1項第1款 

附表二：
編號 聲請再審本院案號 原確定裁定 相對人 再審法律依據 1 109年度勞再抗字第81號 （本院卷第3至30頁） ⑴本院109年8月6日109 年度勞抗字第65號（ 　異議駁回） ⑵本院109年8月6日109年度勞抗字第65號（ 　抗告駁回） 復興保全股份有限公司 ⑴民事訴訟法第   496條第1項第   1款 ⑵民事訴訟法第496條第1項第1款 2 109年度勞再抗字第82號 （本院卷第31至42頁） 本院109年7月28日 109年度勞抗字第66號 冠偉保全股份有限公司 民事訴訟法第496條第1項第1款 3 109年度勞再抗字第83號 （本院卷第43至52頁） 本院109年10月26日 109年度勞抗字第76號 皇家國際保全股份有限公司 民事訴訟法第496條第1項第1款 4 109年度勞再抗字第84號 （本院卷第53至62頁） 本院109年10月14日 109年度勞抗字第77號 良福保全股份有限公司 民事訴訟法第496條第1項第1款 5 109年度勞再抗字第86號 （本院卷第73至81頁） 本院109年11月3日 109年度勞抗字第84號 元大保全股份有限公司 民事訴訟法第496條第1項第1款 6 109年度勞再抗字第87號 （本院卷第83至94頁） 本院109年9月24日 109年度勞抗字第86號 匯豐保全股份有限公司 民事訴訟法第496條第1項第1款 7 109年度勞再抗字第88號 （本院卷第95至104頁） 本院109年10月14日 109年度勞抗字第97號 威儀保全股份有限公司 民事訴訟法第496條第1項第1款 8 109年度勞再抗字第90號 （本院卷第115至126頁） 本院109年11月23日 109年度勞抗字第100號 勤讚保全股份有限公司 民事訴訟法第496條第1項第1款